【裁判字號】    98,易,1128
【裁判日期】    980617
【裁判案由】    毒品危害防制條例
【裁判全文】
臺灣板橋地方法院刑事判決              98年度易字第1128號
公  訴  人  臺灣板橋地方法院檢察署檢察官
被      告  甲○○
上列被告因毒品危害防制條例案件，經檢察官提起公訴（98年度
毒偵字第924號），本院依簡式審判程序判決如下：
    主  文
甲○○施用第二級毒品，累犯，處有期徒刑柒月。
    事  實
一、甲○○前因施用毒品案件，經臺灣士林地方法院以91年度毒
    聲字第1122號裁定送觀察、勒戒後，認無繼續施用毒品之傾
    向，於民國91年11月6 日執行完畢釋放出所，並由臺灣士林
    地方法院檢察署檢察官以91年度毒偵緝字第173 號為不起訴
    處分確定。惟其於上開觀察、勒戒執行完畢釋放後五年內，
    復因於93年2 月3 日施用第二級毒品案件，經臺灣士林地方
    法院以93年度士簡字第661 號刑事簡易判決判處有期徒刑六
    月確定；又因竊盜案件，經臺灣士林地方法院以93年度易字
    第533 號刑事判決判處有期徒刑四月確定；上開二案嗣經臺
    灣士林地方法院以94年度聲字第102 號裁定應執行有期徒刑
    九月確定，並於94年9 月22日執行完畢。另因施用第二級毒
    品案件，經臺灣士林地方法院以94年度易字第864 號刑事判
    決判處有期徒刑七月確定；又因連續施用第二級毒品案件，
    經臺灣高等法院以95年度上易字第1657號刑事判決判處有期
    徒刑一年確定，嗣經臺灣高等法院以96年度聲減字第70號裁
    定減為有期徒刑六月確定；上開二案經接續執行，甫於96年
    7 月16日（起訴書誤載為96年7 月4 日）執行完畢。
二、詎甲○○仍未悛悔，復基於施用第二級毒品甲基安非他命之
    犯意，於98年1 月19日晚間6 時許，在臺北縣三重市○○路
    ○段382 巷129 號3 樓，以將甲基安非他命粉末置入玻璃球
    吸食器後，再點火燒烤使其產生煙霧後加以吸食之方式，非
    法施用甲基安非他命一次。嗣於98年1 月19日晚間7 時許，
    在上址因另案通緝為警查獲，經警採集尿液後送驗後，呈甲
    基安非他命類陽性反應，始悉上情。
三、案經臺北縣政府警察局淡水分局報請臺灣板橋地方法院檢察
    署檢察官偵查起訴。
    理  由
一、本件被告甲○○所犯係死刑、無期徒刑、最輕本刑為三年以
    上有期徒刑以外之罪，其於準備程序中就被訴事實為有罪之
    陳述，經法官告知簡式審判程序之旨，並聽取公訴人及被告
    之意見後，本院業已於98年6 月3 日依刑事訴訟法第273 條
    之1 第1 項之規定當庭裁定進行簡式審判程序，合先敘明。
二、前揭事實業據被告於警詢、偵訊及本院審理中均供承不諱，
    而其於上開時、地為警查獲後所採尿液經送臺灣檢驗科技股
    份有限公司以EIA 酵素免疫分析法初步檢驗，再以GC/MS 氣
    相層析質譜儀法確認檢驗結果，確均呈甲基安非他命類陽性
    反應乙節，亦有該公司98年2 月13日編號UL/2009/20011 號
    濫用藥物檢驗報告、尿液檢體採集送驗紀錄表各一紙附卷可
    稽，被告之自白既有上開證據足資補強，應堪信為真實。據
    此，本案事證明確，被告犯行堪以認定。
三、被告前因施用毒品案件，經臺灣士林地方法院以91年度毒聲
    字第1122號裁定送觀察、勒戒後，認無繼續施用毒品之傾向
    ，於91年11月6 日執行完畢釋放出所，並由臺灣士林地方法
    院檢察署檢察官以91年度毒偵緝字第173 號為不起訴處分確
    定。惟其於上開觀察、勒戒執行完畢釋放後五年內，復因於
    93年2 月3 日施用第二級毒品案件，經臺灣士林地方法院以
    93年度士簡字第661 號刑事簡易判決判處有期徒刑六月確定
    等情，有上開判決書及臺灣高等法院被告前案紀錄表各一份
    在卷可按。被告既曾於因施用毒品案件而經觀察、勒戒執行
    完畢釋放後之五年內，再犯毒品危害防制條例第10條第2 項
    所定之施用第二級毒品罪，並經法院判刑確定，即屬於「五
    年內再犯」之情形，顯見被告之再犯率甚高，原所實施之觀
    察、勒戒已無法收其實效，本案即應依上開條例第23條第2
    項之規定逕予論罪科刑。
四、論罪科刑部分：
(一)按甲基安非他命係毒品危害防制條例第2 條第2 項第2 款所
    定之第二級毒品，故核被告所為，係犯上開條例第10條第2
    項之施用第二級毒品罪。其施用前持有甲基安非他命之行為
    ，為其施用之高度行為所吸收，而不另論罪。
(二)被告前因施用第二級毒品案件，經臺灣士林地方法院以94年
    度易字第864 號刑事判決判處有期徒刑七月確定；又因連續
    施用第二級毒品案件，經臺灣高等法院以95年度上易字第16
    57號刑事判決判處有期徒刑一年確定，嗣經臺灣高等法院以
    96年度聲減字第70號裁定減為有期徒刑六月確定；上開二案
    經接續執行後，甫於96年7 月16日執行完畢乙節，有上開被
    告前案紀錄表一份在卷可按，其受有期徒刑執行完畢後五年
    內，故意再犯本件有期徒刑以上之罪，為累犯，應依刑法第
    47條第1 項之規定加重其刑。
(三)本院爰審酌被告前已有因施用毒品而經觀察、勒戒及多次論
    罪科刑之紀錄，業如上述，猶再犯本件施用毒品犯行，可徵
    其悔意不深，遠離毒品之意志薄弱，惟其施用毒品係自戕行
    為，對他人法益尚無具體危害，及其施用毒品之動機，暨犯
    罪後坦承犯行之態度等一切情狀，量處如主文所示之刑，以
    資懲儆。
據上論斷，應依刑事訴訟法第273 條之1 第1 項、第299 條第1
項前段，毒品危害防制條例第10條第2 項，刑法第11條前段、第
47條第1 項，判決如主文。
本案經檢察官吳宗光到庭執行職務。
中    華    民    國    98    年    6     月    17    日
                  刑事第十三庭  法  官 張紹省
以上正本證明與原本無異。
如不服本判決應於送達後十日內向本院提出上訴狀。
                                書記官 周雅玲
中    華    民    國    98    年    6     月    19    日
附錄本案論罪科刑法條全文：
毒品危害防制條例第10條第2項
施用第二級毒品者，處三年以下有期徒刑。


司法院資訊處製作；財團法人民間司法改革基金會備份。
